【裁判字號】    98,交抗,587
【裁判日期】    980218
【裁判案由】    違反道路交通管理處罰條例
【裁判全文】
臺灣高等法院交通事件裁定             98年度交抗字第587號
抗  告  人
即受處分人  甲○○
上列抗告人因違反道路交通管理處罰條例案件，不服臺灣臺北地
方法院於民國98年1 月21日所為之裁定（原審案號：98年度交聲
字第203 號﹚，提起抗告，本院裁定如下：
    主  文
抗告駁回。
    理  由
一、抗告意旨略以：本案指出本人未於舉發通知單應到案前提出
    異議聲明，乃本人當時已通知車輛實際購買及使用人周書正
    先生前往繳納，當時周先生並未更換電話，周先生允諾本人
    立即去過戶且一併繳納罰單，但直至本人第二次收到裁決所
    逕行裁決之罰單，本人才發現周先生並未依約定辦理過戶及
    繳納罰單，才請警察機關代為通知周先生將依詐欺罪提告，
    周先生於97年7 月始辦理過戶並告知本人本件罰單已繳納，
    至11月本人又收到催繳通知書，始知受騙，並非未於應到案
    期間內置本案不理等語。
二、按汽車停車時，在設有禁止停車標誌、標線之處所不得停車
    ；又汽車駕駛人停車時，在設有禁止停車標誌、標線之處所
    停車者，處新臺幣（下同）600 元以上1,200 元以下罰鍰，
    為道路交通安全規則第112 條第1 項第4 款及道路交通管理
    處罰條例第56條第1 項第4 款分別所明定。又按汽車駕駛人
    之違規行為，當場不能或不宜攔截製單舉發者逕行舉發，應
    記明車輛牌照號碼、車型等可資辨明之資料，以汽車所有人
    為被通知人製單舉發；受舉發違反道路交通管理事件之受處
    罰人，認為受舉發之違規行為應歸責他人者，應於舉發違反
    道路交通管理事件通知單應到案日期前，檢附相關證據及應
    歸責人相關證明文件，向處罰機關告知應歸責人，處罰機關
    應即另行通知應歸責人到案依法處理。逾期未依規定辦理者
    ，仍依本條例各該違反條款規定處罰，道路交通管理處罰條
    例第7 條之2 第4 項、第85條第1 項各定有明文。
三、經查：
  (一)本件抗告人即受處分人甲○○所有之車牌號碼ＨＶ-3709 號
    自用小客車，於97年6 月4 日下午4 時16分，停放於臺北縣
    板橋市○○○路週邊劃有紅色實線表示禁止臨時停車之路段
    乙節，有臺北縣政府警察局舉發違反道路交通管理事件通知
    單、臺北縣政府板橋分局97年12月31日函、採證照片一紙等
    件在卷可憑，且為受處分人所不否認，前開自小客車違規之
    事實堪可認定。
  (二)受處分人固表示伊非為當日實際駕車違規之人，已於97 年4
    月13日將該車售與訴外人周書正等語，惟其既未於應到案日
    期前，檢附相關證據及應歸責人相關證明文件，向處罰機關
    告知應歸責人，且受處分人亦坦言上開自小客車，係於97年
    7 月份始辦理過戶，益見，受處分人於本件違規當時仍為上
    開自用小客車之所有人，則原處分機關以異議人為受處分人
    ，於法即無違誤。原審因而認原處分機關依道路交通管理處
    罰條例第56條第1 項第1 款及違反道路交通管理事件統一裁
    罰基準及處理細則等規定，裁處受處分人罰鍰1,200 元，並
    無不當，而依道路交通案件處理辦法第19條規定，裁定駁回
    受處分人之異議，本院經核並無違誤。抗告人抗告意旨仍以
    訴外人周書正已允諾辦理過戶並繳交罰鍰，伊並未於應到案
    期間內置本案不理等語，核無理由，應予駁回。
四、據上論結，應依道路交通案件處理辦法第26條，刑事訴訟法
    第412條，裁定如主文。
中    華    民    國    98    年    2     月    18    日
                  刑事第十五庭審判長法  官  吳昭瑩
                                    法  官  李正紀
                                    法  官  李釱任
以上正本證明與原本無異。
不得再抗告。
                                    書記官  張玉如
中    華    民    國    98    年    2     月    19    日


司法院資訊處製作；財團法人民間司法改革基金會備份。
